臺灣花蓮地方法院刑事判決
111年度易字第356號
公  訴  人  臺灣花蓮地方檢察署檢察官
被      告  沈楷鈞



上列被告因違反毒品危害防制條例案件，經檢察官提起公訴（11
1年度偵字第4604號），被告於準備程序中就被訴之事實為有罪
之陳述，檢察官聲請改依協商程序而為判決，本院裁定進行認罪
協商程序，判決如下：
    主  文
沈楷鈞持有第二級毒品，處拘役伍拾日，如易科罰金，以新臺幣
壹仟元折算壹日。扣案之咖啡包陸包（含包裝袋陸只，驗前毛重
為參拾貳公克）均沒收銷燬之。
    理  由
一、本件犯罪事實及證據，除犯罪事實欄一第5行「鑑驗前含袋
    毛重27.935公克」更正為「鑑驗前含袋毛重32公克」，且後
    補充「純質淨重未達20公克」，證據部分增列「被告於本院
    準備程序時之自白」外，餘均引用檢察官起訴書之記載（如
    附件）。
二、本件經檢察官與被告沈楷鈞於審判外達成協商之合意且被告
    已認罪，其合意內容如主文所示。經查，上開協商合意並無
    刑事訴訟法第455條之4第1項所列情形之一，檢察官聲請改
    依協商程序而為判決，本院爰不經言詞辯論，於協商合意範
    圍內為協商判決。
三、附記事項：
　　扣案之咖啡包6包（驗前毛重共計32公克），經送往慈濟大
    學濫用藥物檢驗中心以氣相層析/質譜儀分析法鑑定後，經
    抽驗其中1包，確含有第二級毒品甲基安非他命，有慈濟大
    學濫用藥物檢驗中心民國111年5月12日慈大藥字第11105120
    53號函暨附件之鑑定書存卷可考，而其包裝袋與內含之毒品
    分離時，仍會有微量之殘留而難以完全析離，應視為毒品，
    爰依毒品危害防制條例第18條第1項前段規定，不問屬於犯
    人與否，宣告沒收銷燬之。至毒品因取樣供鑑驗耗損之部分
    ，既已驗畢用罄滅失，自不另宣告沒收銷燬，併予敘明。
四、應適用之法條：刑事訴訟法第455條之2第1項、第455條之4
    第2項、第455條之8、第454條第2項。
五、本判決除有刑事訴訟法第455條之4第1項第1款於本訊問程序
    終結前，被告撤銷協商合意或檢察官撤回協商聲請者；第2
    款被告協商之意思非出於自由意志者；第4款被告所犯之罪
    非第455條之2第1項所定得以聲請協商判決者；第6款被告有
    其他較重之裁判上一罪之犯罪事實者；第7款法院認應諭知
    免刑或免訴、不受理者情形之一，及違反同條第2項「法院
    應於協商合意範圍內為判決；法院為協商判決所科之刑，以
    宣告緩刑或2年以下有期徒刑、拘役或罰金為限」之規定者
    外，不得上訴。
六、如有上開可得上訴情形，應於收受判決送達後20日內向本院
    提出上訴書狀（應敘述具體理由並附繕本）。上訴書狀如未
    敘述理由，應於上訴期間屆滿後20日內補提理由書於本院。
本案經檢察官林俊廷提起公訴，檢察官林于湄到庭執行職務。
中　　華　　民　　國　　111 　年　　11　　月　　3 　　日
　　　　　　　　　刑事第四庭  法　官　林思婷
以上正本證明與原本無異。
本件不得上訴。但有刑事訴訟法第455條之4第1項第1款、第2款
、第4款、第6款、第7款所定情形，或協商判決違反同條第2項之
規定者，應於收受送達後20日內向本院提出上訴書狀，並應敘述
具體理由；如未敘述上訴理由者，應於上訴期間屆滿後20日內向
本院補提理由書（均須按他造當事人之人數附繕本）「切勿逕送
上級法院」。
因疫情而遲誤不變期間，得向法院聲請回復原狀。
中　　華　　民　　國　　111 　年　　11　　月　　7 　　日

                                書記官  宋瑋陵
附錄本案論罪科刑法條全文：
毒品危害防制條例第11條
持有第一級毒品者，處三年以下有期徒刑、拘役或新臺幣三十萬
元以下罰金。
持有第二級毒品者，處二年以下有期徒刑、拘役或新臺幣二十萬
元以下罰金。
持有第一級毒品純質淨重十公克以上者，處一年以上七年以下有
期徒刑，得併科新臺幣一百萬元以下罰金。
持有第二級毒品純質淨重二十公克以上者，處六月以上五年以下
有期徒刑，得併科新臺幣七十萬元以下罰金。
持有第三級毒品純質淨重五公克以上者，處二年以下有期徒刑，
得併科新臺幣二十萬元以下罰金。
持有第四級毒品純質淨重五公克以上者，處一年以下有期徒刑，
得併科新臺幣十萬元以下罰金。
持有專供製造或施用第一級、第二級毒品之器具者，處一年以下
有期徒刑、拘役或新臺幣十萬元以下罰金。
【附件】
臺灣花蓮地方檢察署檢察官起訴書
                                     111年度偵字第4604號
　　被　　　告　沈楷鈞　
上列被告因違反毒品危害防制條例案件，業經偵查終結，認應提
起公訴，茲將犯罪事實及證據並所犯法條分敘如下：
　　　　犯罪事實
一、沈楷鈞明知甲基安非他命係毒品危害防制條例第2條第2項第
    2款公告列管之第二級毒品，依法不得持有，竟於民國111年
    4月之某時，在桃園市中壢區某酒店，向真實姓名年籍不詳
    之人，以新臺幣5,000元之代價，購得摻有第二級毒品甲基
    安非他命成分之咖啡包6包（鑑驗前含袋毛重27.935公克）
    而持有之。嗣經員警於111年4月14日13時30分許，持搜索票
    至沈楷鈞友人陳俊宏址設花蓮縣○○市○○路000號住處執行搜
    索時，沈楷鈞當場將上開毒品及K盤1個自其車牌號碼0000-0
    0號自用小客車內取出並交付予警方，始悉上情。
二、案經花蓮縣警察局移送偵辦。
　　　　證據並所犯法條
一、證據清單及待證事實：
編號 證據名稱 待證事實 1 被告沈楷鈞於警詢及偵查中之供述 全部犯罪事實。 2 花蓮縣警察局111年4月14日搜索、扣押筆錄、扣押物品目錄表、自願受搜索同意書各1份及現場照片8張。 被告將犯罪事實欄所列毒品交予警方之事實。  3 慈濟大學濫用藥物檢驗中心111年5月12日慈大藥字第1110512053號函暨所附鑑定書 扣案之咖啡包，經檢驗單位抽檢1包之檢驗結果，確含第二級毒品甲基安非他命成分（鑑驗前純質淨重2.9682公克，甲基安非他命純質淨重為0.0009公克）之事實。 
二、核被告所為，係犯毒品危害防制條例第11條第2項之持有第
    二級毒品罪嫌。又扣案之毒品，請依毒品危害防制條例第18
    條第1項前段宣告沒收銷燬。又上開扣案之K盤1個，為被告
    所有供施用毒品之器具，請依刑法第38條第2項前段規定宣
    告沒收。
三、依刑事訴訟法第251條第1項提起公訴。
　　此　致
臺灣花蓮地方法院
中　　華　　民　　國　 111　　年　　8 　　月　　31　　日
　　　　　　　　　　　　　　  檢　察　官　林俊廷